臺灣臺中地方法院刑事判決　　　　　　　93年度易字第1416號
公　訴　人　臺灣臺中地方法院檢察署檢察官
被　　　告　戊○○
選任辯護人　江來盛律師
上列被告因詐欺案件，經檢察官提起公訴（91年度偵緝字第1066
、92年度偵字第1715號）及移送併辦（92年度調偵字第136號）
，被告於本院審理程序中就被訴事實為有罪之陳述，本院合議庭
於聽取當事人之意見後裁定以簡式審判程序判決如下：
    主    文
戊○○連續意圖為自己不法之所有，以詐術使人將本人之物交付
，處有期徒刑玖月。如附表四所示附加有近似於「崇友及圖」服
務標章之契約書封面，均沒收。
    犯罪事實
一、戊○○因債信不良於民國八十七年七月間，商得其弟即不知
    情之陳清通（另經檢察官不起訴處分）同意允任位於臺中市
    ○○路○段一二六號二樓之崇允機電行掛名負責人，並於同
    年九月二十三日，以陳清通名義向臺灣銀行水湳分行申請帳
    號000000000000號之甲存支票存款帳戶（下稱
    系爭帳戶），而實際經營崇允機電行，並為崇友實業股份有
    限公司（下稱崇友公司）之下游經銷商，從事電梯機件等經
    銷業務，且於八十八年六月間僱用辛○○為職員。又戊○○
    自前開八十七年七月間起實際經營崇允機電行期間中：(一)明
    知未經設立登記，不得以公司名義經營業務或為其他法律行
    為；(二)明知如附件所示之「崇友及圖」之服務標章（修正後
    之商標法已將之納入商標範圍內），係向經濟部中央標準局
    （現改制為經濟部智慧財產局）申請核准註冊取得之服務標
    章專用權，並指定使用於各種電梯、昇降機之安裝、修繕及
    保養等服務，專用期間自七十九年四月十六日起至九十九年
    三月十五日止。詎戊○○基於意圖為自己不法所有之詐欺取
    財概括犯意，及基於未經設立登記而以公司名義經營業務或
    為其他法律行為之犯意，暨侵害他人服務標章專用權之犯意
    ，自八十八年二月間起，明知其已無資力支付崇友公司之電
    梯機件貨款並履行其與購買崇友公司電梯機件者間之買賣契
    約，仍隱瞞上開事實，一方面於如附表三（即締約日期欄）
    所示之時間，先後向崇友公司位於臺中市○○路○段五四○
    號九樓之臺中分公司詐購如附表三（被告指定送貨數量欄）
    所示電梯機件合計十二組，致崇友公司陷於錯誤，將如附表
    三編號3.至8.、11.之電梯機件交付予戊○○（交付時間、地
    點、交付數量均詳如附表三所示內容，其中如附表三編號1.
    、2.、9.、10.之電梯機件部分則因崇友公司尚未出貨而詐欺
    未遂），而受有損害；另方面則未向主管機關申請公司設立
    登記，擅以「崇允機電有限公司」之名義，先後於如附表一
    所示之時間，與如附表一（購買電梯者欄）所示之人簽立契
    約並銷售崇友公司所生產之電梯機件，其中並於如附表二（
    時間欄、詐騙過程欄）所示之時間並施用詐術，均以「崇允
    電機有限公司」之名義與如附表二所示之人（即編號1.至6.
    全部之人）簽立契約並銷售崇友公司所生產之電梯機件，且
    與如附表二編號1.所示之丁○○、梁世琦簽約時，復以契約
    書封面附加有近似於如附件所示「崇友及圖」服務標章各一
    張（即如附表四所示內容）之智慧網路電梯承攬契約書、買
    賣契約書與其等二人簽約，致丁○○、梁世琦混淆誤認該「
    崇友及圖」之服務標章即係崇友公司註冊之服務標章，以此
    方式致如附表二所示之六位被害人遭詐騙，交付購買崇友公
    司電梯機件之定金予戊○○，而均受有損害（各遭詐騙金額
    均詳如附表三詐騙過程欄所示內容）。期間中，戊○○復承
    前詐欺取財之概括犯意，自八十八年九月間起至同年十月二
    十六日止，以需資金短期週轉，並保證會在同年十一月五日
    連同薪水一併給付之藉口為詐術，使其職員辛○○陷於錯誤
    ，陸續交付總計為新臺幣（下同）八十五萬元之現金予戊○○，戊○○則書立借據、簽發面額各為七十五萬、十萬元之
    本票二紙及面額四十萬元之系爭帳戶支票一紙予辛○○，以
    騙取辛○○之信任。得手後，戊○○並未依約清償上開借款
    ，而辛○○礙於主僱關係，遂同意戊○○緩期清償；嗣於同
    年十二月五日上班時，辛○○在戊○○之指示下，於當天上
    午至店外施工，然在同日下午收工後，辛○○回崇允機電行
    店內時竟發現，戊○○已人去樓空，店內所有電腦、相關器
    具及客戶資料均遭戊○○搬走，僅留一紙簡單而無實益之「
    處置欠款聲明」，辛○○始知受騙。
二、案經亮亮便利商店有限公司（下稱亮亮公司）、辛○○、人
    乘寺地藏院（下稱地藏院）管理人李文達及崇友公司訴由臺
    灣臺中地方法院檢察署檢察官偵查起訴及移送併案審理。
    理    由
一、前揭犯罪事實，業據被告戊○○於本院審理時坦白承認，並
    經證人陳清通於警詢時證述在卷，及證人癸○○、辛○○、
    丙○○、甲○○（即壬○○之夫）、乙○○、庚○○、丁○○於本院審理時證述明確。且查：(一)其中被告未經設立登記
    而以「崇允機電有限公司」名義經營業務或為其他法律行為
    之犯行部分，並有公司名稱查詢表一件、被告與如附表一所
    示九位購買崇友公司電梯機件者之買賣合約書在卷可按；(二)
    其中被告侵害崇友公司前揭服務標章之犯行部分，並有「崇
    友及圖」服務標章核准審定書一件、經濟部智慧財產局商標
    查詢資料一件、被告與丁○○、梁世琦簽立之智慧網路電梯
    承攬契約書、買賣契約書各一件附卷可憑；(三)其中被告向崇
    友公司詐購電梯機件之詐欺取財犯行部分，並有崇友公司出
    貨資料明細表一件、崇允機電行帳款統計表一件、被告向崇
    友公司詐購電梯機件之契約書十一件、崇允機電行營利事業
    登記資料明細表一件、系爭帳戶之退票理由單二件在卷可證
    ；(四)其中被告出售崇友公司之電梯機件予如附表二所示被害
    人之詐欺取財犯行部分，並有被告與前揭被害人簽立之電梯
    買賣合約書六件、被告交予亮亮公司負責人癸○○之收據一
    件、地藏院會勘相片八幀、被害人交付被告定金經兌現之支
    票影本、被告簽發交予被害人庚○○保證依約裝設電梯機件
    之本票及本票質押契約書等資料附卷足憑；(五)其中被告向其
    職員辛○○詐欺取財之犯行部分，此觀卷附被告簽立向辛○○借款之借據、支票、處置欠款聲明書等資料即明。再者，
    判斷二商標之近似與否，應就商標之主要部分隔離觀察其有
    無引起混同誤認之虞以為斷，而商標在外觀、觀念、名稱、
    文字或讀音方面，有一近似，足以引起混同誤認之虞者，即
    不得不謂近似之商標（最高法院七十六年度臺上字第五八九
    四號判決意旨參照）。本案比對互參如附件所示之「崇友及
    圖」服務標章，及如附表四所示智慧網路電梯承攬契約書、
    買賣契約書封面上之服務標章各一張，可知二者所使用之圖
    樣部分均屬同一，僅ＧＦＣ英文文字之顏色、位置等外觀有
    所差異，惟其於異地異時隔離觀察時，其相似度極高，而有
    令消費者難以區分之虞，應屬近似於如附件所示之服務標章
    。綜上所述，足認被告自白確與事實相符。是本案事證明確
    ，被告前揭犯行，至堪認定。
二、論罪科刑：
  (一)按商標法於九十二年五月二十八日修正公布全文，自公布日
    起六個月即九十二年十一月二十八日後施行，依修正前之商
    標法第七十二條、第七十七條分別規定，凡因表彰自己營業
    上所提供之服務，欲專用其標章者，應申請註冊為服務標章
    ，服務標章之使用，係指將標章用於營業上之物品、文書、
    宣傳或廣告，以促銷其服務者而言，且服務標章、證明標章
    及團體標章除本章另有規定外，依其性質準用有關商標之規
    定，而為因應實務需要及國際立法趨勢，修正後之商標法則
    刪除服務標章之規定，擴張商標之意義，凡表彰自己之商品
    或服務者，均以「商標」涵蓋之，合先敘明。又修正前商標
    法第六十二條第一款規定：「意圖欺騙他人，有左列情事之
    一者，處三年以下有期徒刑、拘役或科或併科新臺幣二十萬
    元以下罰金：一於同一商品或類似商品，使用相同或近似於
    他人註冊商標之圖樣者」，業經修正為商標法八十一條第三
    款規定：「未得商標權人或團體商標權人同意，有下列情形
    之一者，處三年以下有期徒刑、拘役或科或併科新臺幣二十
    萬元以下罰金：三、於同一或類似之商品或服務，使用近似
    於其註冊商標或團體商標之商標，有致相關消費者混淆誤認
    之虞者。」，其法定刑度均為「三年以下有期徒刑、拘役或
    科或併科新臺幣二十萬元以下罰金」，並無變更，僅係犯罪
    構成要件略有修正，且修正後新法之條次有所變動，被告行
    為後，法律有變更，且所為依據修正前後法律，均構成犯罪
    ，則依刑法第二條第一項前段之規定，比較新舊法適用之結
    果，本件自應適用裁判時之現行法即修正後之商標法第八十
    一條第三款之規定。是核被告戊○○所為，係犯刑法第三百
    三十九條第一項之詐欺取財罪、同條第三項之詐欺取財未遂
    罪（即如附表三編號1.、2.、9.、10.部分）；公司法第十九
    條第二項之未經設立登記而以公司名義經營業務或為其他法
    律行為罪；修正後商標法第八十一條第三款之侵害他人註冊
    商標罪。
  (二)又公司法第十九條第二項之行為本質屬於繼續犯性質之單純
    一罪，是被告雖以「崇允機電有限公司」名義多次與他人簽
    立契約並銷售電梯之行為，仍僅屬單純一罪，自不生連續犯
    之問題，附此敘明（臺灣高等法院八十年度上易字第四三一
    八號判決亦同此旨）。
  (三)被告前開詐欺取財多次之犯行，時間緊接，所犯係構成要件
    相同之罪名，顯係基於概括犯意反覆為之，為連續犯，其中
    崇友公司尚未將電梯機件交付被告部分（即如附表三編號1.
    、2.、9.、10.部分），被告之著手詐欺取財犯行雖屬未遂，
    仍應依刑法第五十六條規定，論以一詐欺取財既遂罪（最高
    法院二十四年上字第八○○號判例意旨參照），並依法加重
    其刑。
  (四)被告以「崇允機電有限公司」名義經營業務與他人簽約，且
    兼括以侵害崇友公司註冊商標之方式，出售崇友公司之電梯
    機件予被害人，無非均係為遂行詐欺取財犯行之方法，是被
    告所犯連續詐欺取財罪、未經設立登記而以公司名義經營業
    務或為其他法律行為罪、侵害他人註冊商標罪之三罪間，有
    方法結果之牽連關係，為牽連犯，應從一重依連續詐欺取財
    罪處斷。公訴意旨雖僅論及被告前揭詐欺取財亮亮公司、辛○○及地藏院之犯行，然前開未經起訴之被告其餘詐欺取財
    犯行、未經設立登記而以公司名義經營業務或為其他法律行
    為犯行、侵害他人註冊商標之犯行部分，既與起訴部分有牽
    連犯之裁判上一罪關係，顯為起訴效力所及，本院自應併予
    審理，附此敘明。
  (五)爰審酌被告以未經設立之公司名義經營業務並與他人簽立契
    約，已危害交易秩序之維持，其使用近似告訴人崇友公司取
    得商標專用權之服務標章，對於告訴人公司之商譽已造成損
    害，就真正商標權所表彰之品質亦生影響，且本案被告被告
    所詐得之財物及金錢價值合計逾五百萬元，詐騙所得非寡，
    暨其為詐欺犯行之方法、手段、次數，又兼衡及被告於本院
    審理時已能坦認罪行，能思積極與遭詐騙之被害人協商和解
    ，且已與被害人崇友公司、亮亮公司、庚○○、壬○○、丁○○、辛○○、乙○○等人達成和解，而以分期付款方式賠
    償其等七人之損害，有和解協議書及被告匯款單據在卷可按
    ，另再衡酌被告尚未與地藏院部分達成和解，且迄今以分期
    付款方式實際已履行賠償被害人之金額非多等一切情狀，量
    處如主文所示之刑，以示懲儆。
  (六)如附表所示編號1.、2.附加有近似於「崇友及圖」服務標章
    之契約書封面各一張，雖未扣案，惟係屬侵害他人註冊商標
    罪使用之物品或文書，不問屬於被告與否，均應依商標法第
    八十三條之規定，予以宣告沒收。
據上論斷，應依刑事訴訟法第二百七十三條之一第一項、第二百
九十九條第一項前段，（修正後）商標法第八十一條第三款、第
八十三條，公司法第十九條第一項、第二項，刑法第十一條、第
二條第一項前段、第五十六條、第三百三十九條第一項、第五十
五條，罰金罰鍰提高標準條例第一條前段，判決如主文。
本案經檢察官己○○到庭執行職務。
中　　華　　民　　國　　94　　年　　8 　　月　　19　　日
                  刑事第三庭    法  官　 何世全
附表一 （違反公司法部分）
┌──┬──────┬───────┬──────┐
│編號│購買電梯者  │締約時間      │備註        │
├──┼──────┼───────┼──────┤
│ 1. │丁○○      │八十八年      │即附表二遭陳│
│    │梁世琦      │三月十二日    │佑福詐欺取財│
│    │            │              │之被害人    │
├──┼──────┼───────┼──────┤
│ 2. │精銳建設股份│八十八年      │            │
│    │有限公司（代│四月十二日    │            │
│    │表人：徐日新│              │            │
│    │）          │              │            │
├──┼──────┼───────┼──────┤
│ 3. │亮亮便利商店│八十八年      │即附表二遭陳│
│    │有限公司（負│七月一日      │佑福詐欺取財│
│    │責人癸○○）│              │之被害人    │
├──┼──────┼───────┼──────┤
│ 4. │乙○○      │八十八年      │即附表二遭陳│
│    │            │七月五日      │佑福詐欺取財│
│    │            │              │之被害人    │
├──┼──────┼───────┼──────┤
│ 5. │張麗凰      │八十八年      │            │
│    │            │七月十七日    │            │
├──┼──────┼───────┼──────┤
│ 6. │壬○○（原名│八十八年      │即附表二遭陳│
│    │古詹秀珍）  │八月十一日    │佑福詐欺取財│
│    │            │              │之被害人    │
├──┼──────┼───────┼──────┤
│ 7. │人乘寺地藏院│八十八年      │即附表二遭陳│
│    │            │十月十五日    │佑福詐欺取財│
│    │            │              │之被害人    │
├──┼──────┼───────┼──────┤
│ 8. │庚○○      │八十八年      │即附表二遭陳│
│    │            │十一月六日    │佑福詐欺取財│
│    │            │              │之被害人    │
├──┼──────┼───────┼──────┤
│ 9. │徐忠勝      │八十八年十一月│            │
│    │            │十五日        │            │
└──┴──────┴───────┴──────┘
附表二：（購買電梯者遭詐欺部分）
┌──┬──────┬─────┬─────────────────────────┐
│編號│購買電梯者  │詐騙時間  │   詐騙過程                                       │
│    │（被害人）  │          │                                                  │
├──┼──────┼─────┼─────────────────────────┤
│ 1. │丁○○      │八十八年三│戊○○於八十八年三月十二日，以「崇允機電有限公司」│
│    │梁世琦      │月十二日  │名義，並以契約書封面附加有近似於如附件所示「崇友及│
│    │            │          │圖」服務標章各一張之智慧網路電梯承攬契約書、買賣契│
│    │            │          │約書，在丁○○父親位於彰化市○○路三三七號住處，與│
│    │            │          │丁○○、梁世琦簽約，致丁○○、梁世琦混淆誤認該「崇│
│    │            │          │友及圖」之服務標章即係崇友公司註冊之服務標章，而約│
│    │            │          │定將崇友公司之電梯件一組，裝設在丁○○父親上址住處│
│    │            │          │，買賣價金暨工程款計七十六萬元，交貨期限則為八十八│
│    │            │          │年十二月底，戊○○並向丁○○、梁世琦訛稱必會依約履│
│    │            │          │行完工云云為詐術，致丁○○陷錯誤，於同日在其父親上│
│    │            │          │址住處，簽發面額二十八萬元之支票一紙交予戊○○作為│
│    │            │          │定金。上開二十八萬元之款項，並經戊○○加以兌現領取│
│    │            │          │。然逾上開交貨期限，戊○○仍未將上開電梯機件送至上│
│    │            │          │開裝設地點，嗣丁○○遍尋戊○○未著，始知受騙。    │
├──┼──────┼─────┼─────────────────────────┤
│ 2. │亮亮便利商店│八十八年七│戊○○於八十八年七月一日，以「崇允機電有限公司」名│
│    │有限公司（負│月一日    │義與亮亮公司負責人癸○○簽立合約書，約定將崇友公司│
│    │責人癸○○）│          │之電梯機件一組，裝設在亮亮公司位於臺中縣沙鹿鎮忠貞│
│    │            │          │路二四二號之便利商店內，總買賣價金暨工程款計四十九│
│    │            │          │萬元，由癸○○分三期給付，並向癸○○訛稱必會依約履│
│    │            │          │行完工云云為詐術，致癸○○陷於錯誤，於同日簽發面額│
│    │            │          │十四萬七千元之支票一紙交予戊○○作為定金。不久，陳│
│    │            │          │佑福又對癸○○詐稱，若亮亮公司同意所訂購之電梯零件│
│    │            │          │、設備，可提前與「歌林公司」所訂購者，一起由崇友公│
│    │            │          │司出貨，其將會贈送癸○○攝影機一部；然因電梯零件、│
│    │            │          │設備眾多，「崇允機電有限公司」將代為保管云云，再令│
│    │            │          │癸○○陷於錯誤，同意其所言，於同年九月間，另行交付│
│    │            │          │面額二十九萬四千元之支票一紙予戊○○。未幾，上開總│
│    │            │          │計四十四萬一千元之款項，陸續為戊○○加以兌現領取；│
│    │            │          │然至同年十二月下旬，搭設在施工地點現場者除鷹架外，│
│    │            │          │別無其他電梯設備、零件之裝設。嗣於同年十二月初，崇│
│    │            │          │友公司來電告知戊○○己逃逸無蹤，癸○○始知受騙。  │
│    │            │          │                                                  │
├──┼──────┼─────┼─────────────────────────┤
│ 3. │乙○○      │八十八年七│戊○○於八十八年七月五日，以「崇允機電有限公司」名│
│    │            │月五日    │義，與乙○○簽立合約書，約定將崇友公司之電梯機件一│
│    │            │          │組，裝設在乙○○位於臺中縣大里市○○路七六六住處，│
│    │            │          │買賣價金暨工程款計五十萬元，交貨期限則為八十九年二│
│    │            │          │月五日，並向乙○○訛稱必會依約履行完工云云為詐術，│
│    │            │          │致乙○○陷於錯誤，交付戊○○約二十五萬元之定金。然│
│    │            │          │逾上開交貨期限，戊○○仍未將上開電梯機件送至上開裝│
│    │            │          │設地點，嗣經崇友公司告知戊○○己逃逸無蹤，乙○○始│
│    │            │          │知受騙。                                          │
├──┼──────┼─────┼─────────────────────────┤
│ 4. │壬○○（原名│八十八年八│戊○○於八十八年八月十一日，以「崇允機電有限公司」│
│    │古詹秀珍）  │月十一日  │名義，與壬○○簽立合約書，約定將崇友公司之電梯機件│
│    │            │          │一組，裝設在壬○○位於臺中市○○街二六二之一號住處│                                            │
│    │            │          │，買賣價金暨工程款計五十萬元，交貨期限則為八十八年│
│    │            │          │十一月十日，並向壬○○訛稱必會依約履行完工云云為詐│
│    │            │          │術，致壬○○陷於錯誤，於同日在臺中市○○路劉名聰建│
│    │            │          │築師事務所，簽發面額各二十五萬元、五萬元之支票各一│
│    │            │          │紙交予戊○○作為定金。上開二十五萬元之款項，並經陳│
│    │            │          │佑福加以兌現領取。然逾上開交貨期限，戊○○仍未將上│
│    │            │          │開電梯機件送至上開裝設地點，嗣壬○○遍尋戊○○未著│
│    │            │          │，且經崇友公司告知戊○○己逃逸無蹤，壬○○始知受騙│
│    │            │          │。                                                │
├──┼──────┼─────┼─────────────────────────┤
│ 5. │庚○○      │八十八年十│戊○○於八十八年十月六日，以「崇允機電有限公司」名│
│    │            │一月六日  │義，在庚○○位於臺中市○○街一三七號住處，與庚○○│
│    │            │          │簽立合約書，約定將崇友公司之電梯機件一組，裝設在上│
│    │            │          │址住處，買賣價金暨工程款計五十六萬四千元，並約交貨│
│    │            │          │期限為八十九年十二月底，戊○○並向庚○○訛稱必會依│
│    │            │          │約履行完工云云為詐術，戊○○並簽發一紙五十六萬四千│
│    │            │          │元之本票一紙作為擔保交予庚○○以騙取信任，致庚○○│
│    │            │          │陷於錯誤，於同日在上址住處，簽發面額各二十八萬二千│
│    │            │          │元、二十八萬四千元之支票各一紙交予戊○○作為定金。│
│    │            │          │上開五十六萬六千元之款項，並經戊○○加以兌現領取。│
│    │            │          │嗣庚○○於八十九年五月間與戊○○聯繫，發現戊○○電│
│    │            │          │話已停話，且遍尋戊○○未著，始知受騙。            │
├──┼──────┼─────┼─────────────────────────┤
│ 6. │地藏院      │八十八年十│戊○○於八十八年十月上旬某日，在地藏院住持李文達派│
│    │            │月上旬某日│執事丙○○（法號釋大福）與其接洽，並告以地藏院內寂│
│    │            │          │祥樓因地震受損後，需安裝輕便電梯等事宜後，同至地藏│
│    │            │          │院寂祥大樓行初步勘查。勘查後，戊○○以即向丙○○訛│
│    │            │          │稱「崇允機電有限公司」係素負盛名之日商東芝電梯在台│
│    │            │          │總代理商崇友公司之經銷商，保證可承作此工程之全部安│
│    │            │          │裝事宜，並於同年十月十三日製作電梯機件報價單予吳尊│
│    │            │          │榮轉交李文達，以獲取彼等之信任。未幾，戊○○遂於同│
│    │            │          │年八十八年十月十五日，以「崇允機電有限公司」名義與│
│    │            │          │李文達簽立合約書，約定將崇友公司之電梯機件，裝設在│
│    │            │          │坐落南投縣埔里鎮○○路一之一二號之地藏院中寂祥大樓│
│    │            │          │內，總買賣價金暨工程款計五十一萬元，並向丙○○訛稱│
│    │            │          │必會依約履行完工云云之詐術，致李文達陷於錯誤，於同│
│    │            │          │年十月十八日依約給付二十三萬五千元予戊○○作為定金│
│    │            │          │，戊○○則出具發票及請款單予李文達以騙取信任。未幾│
│    │            │          │，於同年十月二十八日，戊○○又對丙○○以需強化電梯│
│    │            │          │設備為由，詐領昇降設備特殊規格材料費一萬六千元。詎│
│    │            │          │戊○○在領取前開二十五萬一千元之款項後，除未依約於│
│    │            │          │同年十一月二十日至現場施工外，復於同年十一月二十二│
│    │            │          │日以電梯設備、零件已運到工地為由，再向告訴人詐領發│
│    │            │          │票日為同年十二月十五日，面額二十三萬五千元之支票一│
│    │            │          │紙。嗣於同年十二月八日，因本件電梯工程之配合廠商所│
│    │            │          │派之架設Ｈ型鋼骨人員，欲討論配合施工等相關問題而無│
│    │            │          │法與戊○○取得聯繫，旋向丙○○反應，然丙○○亦遍尋│
│    │            │          │戊○○未獲，嗣向崇友公司查詢後，才知戊○○已潛逃無│
│    │            │          │蹤；不久後，經崇友公司派員至地藏院施查驗戊○○運抵│
│    │            │          │之材料，發現欠缺組成電梯所需之主要設備、零件，且鋼│
│    │            │          │材亦非當初契約內規定之不鏽鋼材質，李文達始知遭詐騙│
│    │            │          │，遂將上開發票日為同年十二月十五日，面額二十三萬五│
│    │            │          │千元之支票一紙予以止付。                          │
└──┴──────┴─────┴─────────────────────────┘
附表三：（崇友公司遭詐欺部分）
┌──┬────────┬─────┬─────┬──────┬───────┬────────┐
│編號│被告指定崇友公司│詐騙日期  │崇友公司交│ 被告指定送 │崇友公司是否已│崇友公司遭詐騙之│
│    │送貨（即指電梯機│          │貨時間    │ 貨數量     │送貨至被告指定│之金額（新臺幣）│
│    │件，下同）地點  │          │          │            │之上開地點    │                │
├──┼────────┼─────┼─────┼──────┼───────┼────────┤
│ 1. │林元中位於臺中市│八十八年  │無        │  一組      │ 尚未出貨     │無              │
│    │建成路一○五二號│二月五日  │          │            │              │                │
│    │住處            │          │          │            │              │                │
├──┼────────┼─────┼─────┼──────┼───────┼────────┤
│ 2. │莊瑞達位於臺中縣│八十八年  │無        │  一組      │ 尚未出貨     │無              │
│    │梧棲鎮○○路○段│二月五日  │          │            │              │                │
│    │三六○號住處    │          │          │            │              │                │
├──┼────────┼─────┼─────┼──────┼───────┼────────┤
│ 3. │詹榮富位於臺中縣│八十八年  │八十八年六│  一組      │ 已交付       │二十七萬三千元  │
│    │東勢鎮○○路六二│三月十一  │月三十日  │            │              │                │
│    │三巷一○五之一號│日        │          │            │              │                │
│    │住處            │          │          │            │              │                │
├──┼────────┼─────┼─────┼──────┼───────┼────────┤
│ 4. │位於臺中市○○街│八十八年  │八十八年六│  一組      │ 已交付       │二十五萬二千元  │
│    │與忠明南路口之隆│四月六日  │月二十日  │            │              │                │
│    │幼稚園          │          │          │            │              │                │
├──┼────────┼─────┼─────┼──────┼───────┼────────┤
│ 5. │劉性昌位於臺中縣│八十八年  │八十八年六│  一組      │ 已交付       │二十九萬四千元  │
│    │豐原市○○路六八│四月二十  │月三十日  │            │              │                │
│    │巷四○二弄二七號│六日      │          │            │              │                │
│    │住處            │          │          │            │              │                │
├──┼────────┼─────┼─────┼──────┼───────┼────────┤
│ 6. │位於臺中市○○路│八十八年  │八十八年六│  二組      │ 已交付       │五十七萬四千元  │
│    │與大墩十二街口之│五月四日  │月十日    │            │              │                │
│    │時代精銳大樓    │          │          │            │              │                │
├──┼────────┼─────┼─────┼──────┼───────┼────────┤
│ 7. │吳錦松位於彰化縣│八十八年  │八十八年九│  一組      │ 已交付       │二十八萬六千五百│
│    │鹿港鎮○○段五六│七月二十  │月二十日  │            │              │十元            │
│    │三地號上之建物  │七日      │          │            │              │                │
├──┼────────┼─────┼─────┼──────┼───────┼────────┤
│ 8. │施淵源位於彰化縣│同上      │八十八年八│  一組      │ 已交付       │二十八萬六千五百│
│    │鹿港鎮○○段一一│          │月三十日  │            │              │十元            │
│    │二九地號上之建物│          │          │            │              │                │
├──┼────────┼─────┼─────┼──────┼───────┼────────┤
│ 9. │乙○○位於臺中縣│同上      │無        │  一組      │ 尚未出貨     │無              │
│    │大里市○○○路八│          │          │            │              │                │
│    │七號住處        │          │          │            │              │                │
├──┼────────┼─────┼─────┼──────┼───────┼────────┤
│ 10. │亮亮公司位於臺中│同上      │無        │  一組      │ 尚未出貨     │無              │
│    │縣沙鹿鎮○○路二│          │          │            │              │                │
│    │四二號之便利商店│          │          │            │              │                │
├──┼────────┼─────┼─────┼──────┼───────┼────────┤
│ 11. │張麗鳳位於臺中市│同上      │八十八年九│  一組      │ 已交付       │三十萬六千一百十│
│    │永平路三九五巷內│          │月二十五日│            │              │元              │
│    │之住處          │          │          │            │              │                │
├──┴────────┴─────┴─────┴──────┴───────┴────────┤
│崇友公司遭詐騙金額，合計：二百二十七萬二千一百三十元                                          │
└───────────────────────────────────────────────┘
附表四：
┌──┬────┬─────┬──────┬────────────────┬────────────────┐
│編號│購買電梯│侵害時間  │侵害過程    │ 侵害服務標章專用權內容         │備註                            │
│    │者      │          │            │                                │                                │
├──┼────┼─────┼──────┼────────────────┼────────────────┤
│ 1. │丁○○  │八十八年  │同附表二編號│附加有近似於如附件所示「崇友及圖│見八十九年度三八六五            │
│    │梁世琦  │三月十二日│1.所示之內容│」服務標章之智慧網路電梯承攬契約│號偵查卷第八一頁。              │
│    │        │          │            │書封面壹張。                    │                                │
├──┼────┼─────┼──────┼────────────────┼────────────────┤
│ 2. │同上    │同上      │同上        │附加有近似於如附件所示「崇友及圖│見八十九年度三八六五            │
│    │        │          │            │」服務標章之智慧網路電梯買賣契約│號偵查卷第八四頁。              │
│    │        │          │            │書封面壹張。                    │                                │
└──┴────┴─────┴──────┴────────────────┴────────────────┘
以上正本證明與原本無異。
如不服本判決，應於送達後十日內向本院提出上訴狀（須附繕本
），上訴於臺灣高等法院臺中分院。
                                書記官　童洪芳美
中　　華　　民　　國　　94　　年　　11　　月　　9　　日
附錄論罪科刑法條：
刑法第三百三十九條第一項
意圖為自己或第三人不法之所有，以詐術使人將本人或第三人之
物交付者，處五年以下有期徒刑、拘役或科或併科一千元以下罰
金。
公司法第十九條
未經設立登記，不得以公司名義經營業務或為其他法律行為。
違反前項規定者，行為人處一年以下有期徒刑、拘役或科或併科
新臺幣十五萬元以下罰金，並自負民事責任；行為人有二人以上
者，連帶負民事責任，並由主管機關禁止其使用公司名義。
商標法第八十一條
未得商標權人或團體商標權人同意，有下列情形之一者，處三年
以下有期徒刑、拘役或科或併科新臺幣二十萬元以下罰金：
一、於同一商品或服務，使用相同之註冊商標或團體商標者。
二、於類似之商品或服務，使用相同之註冊商標或團體商標，有
致相關消費者混淆誤認之虞者。
三、於同一或類似之商品或服務，使用近似於其註冊商標或團體
商標之商標，有致相關消費者混淆誤認之虞者。
